dictsource/fr_rules
   _ag) en (t_     A~        // agent
  _ard) en (t_     A~        // ardent
  _arg) en (t_     A~        // argent
  _urg) en (t_     A~        // urgent
 V_urg) ent (_     t2        // urgent (verbe)

 _émin) en (t_     A~        // éminent
 immin) en (t_     A~        // imminent
 oémin) en (t_     A~        // proéminent
   jac) en (t_     A~        // sous-jacent, adjacent
  _lat) en (t_     A~        // latent

 ig) ent (_     t2
 ilig) ent (_     A~t2
 llig) ent (_     A~t2
 ndig) ent (_     A~t2
  tang) ent (_     A~t2        // tangent
 @@ing) en (t_     A~        // astreingent, contingentindigent

   man) en (t_     A~        // permanent
  _pat) en (t_     A~        // patent
  rmam) en (t_     A~        // firmament
  verg) en (t_     A~        // convergent, divergent
 Vverg) ent (_     t2        // convergent, divergent (verbe)

 _serg) en (t_     A~        // sergent
CACCim) en (t_     A~        // condiment, gentiment
   dim) en (t_     A~        // rudiment
  Agim) en (t_     A~        // régiment
  Alim) en (t_     A~        // poliment
  inim) en (t_     A~        // infiniment
 manim) en (t_     A~        // maniment
  onim) en (t_     A~        // boniment
  plim) en (t_     A~        // compliment
  Atim) en (t_     A~        // bâtiment
  _cim) en (t_     A~        // ciment
  _pim) en (t_     A~        // piment
    gm) en (t_     A~        // fragment
  Asim) en (t_     A~        // quasiment

 ertin) en (t_     A~        // pertinent, impertinent
 ontin) en (t_     A~        // continent, incontinent
 _sArm) en (t_     A~        // sarment, serment
   erm) en (t_     A~        // ferment
 Vferm) ent (_     t2        // ferment, referment (verbe)
  XArp) en (t_     A~        // arpent, serpent
  CArr) en (t_     A~        // conncurrent, torrent
  Cerr) ent (_     t2        // ils serrent
_appar) en (t_     A~        // apparent
  spar) en (t_     A~        // transparent
  _par) en (t_     A~        // parent
 V_par) ent (_     t2        // parent (verbe)
  _var) en (t_     A~        // varent
  mitt) en (t_     A~        // intermittent
  énit) en (t_     A~        // pénitent
 tourm) en (t_     A~        // tourment
  Cflu) en (t_     A~        // affluent, confluent
 VCflu) ent (_     t2        // refluent, influent (verbe)

  _tal) en (t_     A~        // talent
  ival) en (t_     A~        // équivalent
 Vival) ent (_     t2        // équivalent (verbe)
 xcell) en (t_     A~        // excellent
Vxcell) ent (_     t2        // excellent

  iCam) en (t_     A~
testam) en (t_     A~
    mm) en (t_     A~
    em) en (t_     A~        // lentement
   mom) en (t_     A~        // moment
  Aaim) en (t_     A~
  Caim) en (t_     A~
   dum) en (t_     A~
   gum) en (t_     A~
   jum) en (t_     A~
  oCum) en (t_     A~
   rum) en (t_     A~

  éCid) en (t_     A~
 VéCid) ent (_     t2
 Xtrid) en (t_     A~
 _flor) en (t_     A~
 _laur) en (t_     A~
_mécont) en (t_    A~
 _cont) en (t_     A~
_Vcont) ent (_     t2
    éC) en (t_     A~        // compétent
 _souv) en (t_     A~        // souvent
   Cud) en (t_     A~

 _couv) en (tS3f   A~        // le couvent
V_couv) en (t_               // elles couvent
s_couv) en (t_               // elles couvent

        ent (_     t2        // étaient mangent
     A) ent (_     t2        // étaient mangent

    Ci) en (K      E~        // rien, lien
    Ci) en (c      A~        // science

    AA) en (_      E~
     C) en (_      En        // amen, abdomen, golden
     C) en (to_    En        // memento
    nc) ens (_     A~        // encens
   xam) en (_      E~        // examen

        en (s_     A~
        en (CA     A~        // pentathlon
        en (CC     A~        // entre
    sp) ens (_     Ens       // suspens
    éC) ens (_     A~z2      // dépens démens

    _C) er (_      Er        // fer
   _Ch) er (_      Er        // cher
  _env) er (_      Er
   _hi) er (_      Er        // hier
   _fi) er (_      Er        // fier
  _hiv) er (X      Er        // hiver
   Cst) er (X      Er        // hamster
 _cart) er (X      Er        // carter
 _cutt) er (X      Wr        // cutter
  tain) er (X      Er        // container
   _ti) er (_      Er
   ack) er (K      Wr
   ock) er (K      Er
  rock) er (K      Wr

        er (_      e         // parler léger
        er (s_     e

     i) e (rt_     E         // requiert

     d) e (ssus_   @         // dessus

    _d) es (bA     e
    _d) es (jA     e         // Desjardins
    _d) es (nA     e
    _d) es (qA     e         // desquels

    _l) es (qA     e         // lesquels

    _m) es (dA     e         // mesdames
    _m) es (nA     e
    Am) es (dA     e
    Am) es (nA     e         // Dumesnil

     d) esh (A     ez        // Deshormeaux
     f) eb (vA     E        // Lefebvre

    _r) e (ss      @         // ressembler
    _r) e (ssu     e         // ressusciter
    _r) e (stra    @
    _r) e (stro    @
    _r) e (stru    @         // restructurer
     -) est (_     Est       // -est

    dg) et (_      Et        // Bridget, gadget
     k) et (_      Et
  tick) et (_      E
     m) et (_      Et2

        eu         Y         // eu
        eu (CX    W         // neuf
        eu (CeX    W         // fleuve
        eu (seX    Y         // heureuse, creuse, -euse (eu+s = ø)
        eu (teX    Y         // meute, émeute, -eute (eu+t+e = ø)
        eu (tr     Y         // neutre, feutre (eu+tr = ø)
    _)  eu (L06    Y         // word-initial eu- (Greek prefix): eupraxie, euglène = ø
        eu (L06    W         // peuple, meuble, aveugle (eu + obstruent+liquid cluster = œ)
        eu (Cer_    Y         // pleurer
        eu (i    W         // feuille
        eu (reX    W        // demeure
        eu (leX    W        // gueule
        eu (ler    Y        // gueuler
        eu (rC    W         // pleurnicher
        eu (rreX    W         // beurre
     _) eu (ss     y         // eusse

     _) eut (_     yt2
        eut (_     Yt2
        eux (_     Yz2
     _) extra (uP5 Ekstra
     _) extra (CP5 Ekstra
     _) eû         y         // eût
        eû         Y:        // jeûne

        ey (_      E        // dahomey
        ey (C      E        // ceylan
        ey         Ej        // asseye

        ez (_      ez2       // nez mangez chez

     g) e (A                 // mangeons
     g) eu         W         // vengeur
     g) eu (re     y         // gageure

    _d) e (ch      @
    _r) e (ch      @         // recherche
        e (Cl      @

    _l) e (CA      @
    _l) e (ChA     @
    _l) e (ClA     @         // Leclerc
    tr) e (CA      @
    tr) e (ChA     @

        e (Cr      @
     _) e (C%      e         // effet, effectuer
        e (C_      E
        e (rC      E
        es (_      z2

      e (ri_++		e
      e (ria_++		e
      e (ro_++		e            // Cicero
        e (rr+++   E

        e          @         // menue
     _) e (CA      e
    Cr) eam        I:m
    Cr) eamer      ImWr
    Cl) eaner      InWr
  vert) e (rX      W
        eï (K      'Ej
    _y) en (_      En
   iew) er (X      er2
    _m) e (ga      e
    app)	en (di		E~			// appendice


// group e: English section
        ea         _^_en
_)        e (CeX	_^_en
        ed (_      _^_en
        ee         _^_en     // meeting
        efore (_   _^_en     // before
        eing (_    _^_en     // being, boeing
        eive       _^_en     // receive
        el (CX     _^_en     // field
        el (sX     El
     _) enter (_   _^_en     // enter
     _) enhan      _^_en
        ess (_     _^_en     // loudness
    qu) est (_     _^_en     // request
    qu) este (X_   _^_en     // requested, requester
        even (_    _^_en
     _) ever       _^_en
    oC) ever       _^_en     // forever, however
      ew (++    _^_en
     _) eye        _^_en


.group è

     Z) ème        iEm
        è          E
        ès (_      E
    Ar) ès (_      Es
     m) ès (_      Es
     n) ès (_      Es
     p) ès (_      Es


.group ë
     u) ë                    // ambiguë
no)	ë (_	e		// canoë
        ë          E         // citroën noël


.group f
        f          f
        f (f
  _ner) f (X
  _neu) f (_ans    v         // liaison: neuf ans
  _neu) f (_heures v

// group f: English section
     _) fire (CA       _^_en
     _) fire (CCA       _^_en
        fly        _^_en
     _) frame      _^_en
        fter (_    _^_en


.group g
        g          g
        g (Y       Z
        ge (a       Z
        ge (o       Z

    su) gg (Y      gZ        // suggérer suggestif
        gg         g         // agglomérer
    ai) gni        n^        // craignions châtaignier
        gn         nj        // agneau (nj = modal Hexagonal intervocalic realization; reverted from ɲ)
   _wa) gner (_    gnEr
  _sta) gn          gn
   dia) gn          gn
     _) gn   (om    gn
     _) gn   (ou_   gn
        gn   (osie_ gn
        gni        n^i       // signifier
        gn (e_     n^
        gn (_      n^
        gne (CA    n^@-      //gagnera
        gn (ie     n         // compagnie
   dia) g (no      g
    _a) g (no      g
_quatrevin) gts (_ z2

   vin) gt (_A     t         // liaison: vingt ans

   vin) gt (_un
   vin) gt (_deux  t
   vin) gt (_trois t         //liaison: vingt-trois
   vin) gt (_quatr t
   vin) gt (_cinq  t
   vin) gt (_six   t
   vin) gt (_sept  t
   vin) gt (_huit  t
   vin) gt (_neuf  t
   vin) gt (_neuvi t

        gt (_                // vingt doigts
    An) gt (A      t         // vingtaine doigté

        gu (i      g         // anguille
    ai) gui (l     gyi      // aiguillage
    in) gui (s     gyi      // linguiste
        g (C       g

  _ran) g (_                 // rang
  _san) g (_                 // sang
  étan) g (_                 // étang
  _lon) g (_                 // long
  bour) g (_                 // Strasbourg

        g (_       g         // grog gag goulag

// group g: English section
     _) game (X    _^_en
        girl       _^_en     // girl
        gh (K		_^_en
     @) gy (_      _^_en


.group h
     _) h          _|
     _) h (abi               // habit, habilleur
     _) h (allo              // hallogène
     _) h (ame               // hameçon
     _) h (andr              // handroïde
     _) h (arm               // harmonie
     _) h (el                // hellène
     _) h (ect               // hectare
     _) h (erb               // herbe
     _) h (é
     _) h (éris	_|
     _) h (éro	_|
     _) h (eure              // heure
     _) h (iber              // hibernation
     _) hi (A      _|j         // hier
     _) h (ippo              // hippodrome
     _) h (iro               // hirondelle
     _) h (ist               // histoire
     _) h (iv                // hiver
     _) h (omm               // homme
     _) h (onn               // honneur
     _) h (ô                // hôpital
     _) h (os                // hostile
     _) h (ora               // horaire
     _) h (orip              // horipeau
     _) h (oriz              // horizon
     _) h (oro               // horoscope
     _) h (orlo              // horloge
     _) h (orr               // horreur
     _) h (uil               // huile
     _) h (uiss              // huissier
     _) h (uitr              // huître
     _) h (umA               // humain
     _) h (umC               // humble
     _) hy (A      j
        haus (_    os       //blockhaus
        heim (_    ajm
     _) h (y                 // hypermarché
     _) hyper (@P5 ipEr
     _) hyper (_   ipEr
     _) hypra (@P5 ipra
        h                    // ahuri

// group h: English section
     _) half       _^_en
     _) ha (C_     _^_en
        hn        _^_en


.group i
        i          i         // cri
